【裁判字號】    89,訴,1625
【裁判日期】    900102
【裁判案由】    偽造文書
【裁判全文】
臺灣桃園地方法院刑事判決                        八十九年度訴字第一六二五號
    公訴人  臺灣桃園地方法院檢察署檢察官
    被  告  乙○
            甲○○
右列被告因偽造文書案件，經檢察官提起公訴（八十九年度偵字第一五七五一號），
本院判決如左：
    主  文
乙○、甲○○連續行使偽造私文書，足以生損害於公眾及他人，各處有期徒刑肆月，
偽造「ＶＯＮＧ  ＭＡＮ  ＫＩＴ」、「高文傑」名義之葡萄牙國護照各壹本、八十
九年十月十日、十一日、十四日入出境登記表上所偽造「ＶＯＮＧ  ＭＡＮ  ＫＩＴ
」、「高文傑」名義之署押計肆枚均沒收。
    事  實
一、乙○、甲○○二人均為大陸地區福建省福州市馬尾區人民，均為前往美國加州洛
    杉磯地區，即先後前往澳門地區，並同於八十九年十月四日，在澳門地區某不詳
    地點，均以澳門幣一萬八千元之價格，向年籍不詳綽號「胖子」之成年男子購得
    換貼乙○、甲○○二人照片，並分別偽造為「ＶＯＮＧ  ＣＨＡＮ  ＣＨＥＯＮ
    Ｇ黃振祥」、「ＫＯ  ＭＡＮ  ＫＩＴ高文傑」名義之葡萄牙國之護照各乙本，
    再由「胖子」安排乙○、甲○○二人先後前往馬來西亞，乙○即於八十九年十月
    十日，持用上開偽造「黃振祥」名義之葡萄牙國護照乙本，以為行使，冒稱其係
    「黃振祥」本人，並偽造「ＶＯＮＧ  ＣＨＡＮ  ＣＨＥＯＮＧ」之署押乙枚於
    入境登記表（即ＥＤ卡）之私文書上，持向我國管理入出境業務之公務人員申請
    入境我國境內，以為行使，並使該公務人員將上開不實之入境事項，登載於其職
    務上所掌旅客入出境紀錄之公文書上，而搭乘我國中華航空公司ＣＩ─６５６號
    班機，未經許可自桃園縣中正機場入境我國境內，均足以生損害於「黃振祥」本
    人及我國入出境管理局對入出境管理之正確性。甲○○則於八十九年十月十一日
    ，持用上開偽造「高文傑」名義之葡萄牙國護照乙本，以為行使，冒稱其係「高
    文傑」本人，並偽造「高文傑」之署押乙枚於入境登記表之私文書上，持向我國
    管理入出境業務之公務人員申請入境我國境內，以為行使，並使該公務人員將上
    開不實之入境事項，登載於其職務上所掌旅客入出境紀錄之公文書上，而搭乘我
    中華航空公司ＣＩ─６５６號班機，未經許可自桃園縣中正機場入境我國境內，
    均足以生損害於「高文傑」本人及我國入出境管理局對入出境管理之正確性。嗣
    於八十九年十月十四日，乙○、甲○○二人先後前往桃園縣中正機場，復分別持
    用上開偽造「黃振祥」、「高文傑」名義之葡萄牙國護照各乙本，各冒稱其等係
    「黃振祥」、「高文傑」本人，並各偽造「ＶＯＮＧ  ＣＨＡＮ  ＣＨＥＯＮＧ
    」、「高文傑」之署押各乙枚於出境登記表之私文書上，分別持向我國管理入出
    境業務之公務人員申請出境前往美國加州洛杉磯地區，以為行使，惟先後於當日
    晚上六時許及十時五十分許，分別在中正機場出境查驗櫃檯處為查驗人員當場查
    悉上情，並扣得上開偽造「黃振祥」、「高文傑」名義之葡萄牙國護照各乙本及
    上開出境登記表各乙紙。
二、案經內政部警政署航空警察局報請臺灣桃園地方法院檢察署檢察官偵查起訴。
    理  由
一、右揭事實業據被告乙○、甲○○二人迭次於警、偵訊中及本院審理時坦承不諱，
    復有扣案之上開偽造「黃振祥」、「高文傑」名義之葡萄牙國護照影本各乙本、
    出境登記表影本各乙紙、被告乙○、甲○○二人之大陸地區身分證、護照影本各
    乙紙、旅客入出境紀錄表二紙及至美國加州洛杉磯地區之機票影本二紙，在卷可
    稽，足堪認定。被告犯行已臻明確，應予依法論科。
二、核被告乙○、甲○○二人所為，均係犯國家安全法第六條第一項之未經許可入境
    罪、刑法第二百十六條、第二百十條之行使偽造私文書罪、第二百十六條、第二
    百十二條之行使偽造護照罪及第二百十四條之使公務員登載不實罪。被告乙○、
    甲○○二人分別偽造「ＶＯＮＧ  ＣＨＡＮ  ＣＨＥＯＮＧ」、「高文傑」名義
    署押之行為，分別為其等偽造「黃振祥」、「高文傑」名義上開入境登記表、出
    境登記表私文書之部分行為；被告乙○、甲○○二人分別偽造「黃振祥」、「高
    文傑」名義上開入境登記表、出境登記表私文書之低度行為，復為其等持以行使
    上開入境登記表、出境登記表私文書之高度行為所吸收，均不另論擬。被告乙○
    、甲○○二人均先後二次行使上開偽造「黃振祥」、「高文傑」名義上開入境登
    記表、出境登記表私文書之行為，均時間緊接，所犯構成要件相同，顯均係基於
概括犯意所為，均為連續犯，均應依刑法第五十六條之規定，各論以一罪，並均
    加重其刑（起訴書贅載被告乙○、甲○○二人所犯上開使公務員登載不實罪亦屬
    連續犯）。被告乙○、甲○○二人所犯上開二罪間，均有方法、結果之牽連關係
    ，均為牽連犯，均應依刑法第五十五條之規定，均從一重之行使偽造私文書罪處
    斷。爰審酌被告乙○、甲○○二人明知其等均係大陸地區人民，竟分別向「胖子
    」購入上開變造葡萄牙國之護照各乙本，並分別偽造「黃振祥」、「高文傑」名
    義之私文書，入境我國境內，並欲再以同一方式出境前往美國時，始遭查獲，已
    損及「黃振祥」、「高文傑」本人二人之權益，並嚴重破壞我國對旅客入出境管
    理之正確性及被告二人犯罪後之態度等一切情狀，各量處如主文所示之刑，以資
    儆懲。至於扣案之上開偽造「ＶＯＮＧ  ＭＡＮ  ＫＩＴ」、「高文傑」名義之
    葡萄牙國護照各乙本，分別為被告乙○、甲○○二人所有供犯罪所用之物，業據
    被告乙○、甲○○二人供承在卷，應依刑法第三十八條第一項第二款之規定，均
    宣告沒收之；另八十九年十月十日、十一日及十四日入出境登記表上「ＶＯＮＧ
      ＭＡＮ  ＫＩＴ」、「高文傑」名義之署押計四枚，分別為被告乙○、甲○○
    二人所偽造者，亦據被告乙○、甲○○二人供承在卷，亦應依刑法第二百十九條
    之規定，均宣告沒收之。
據上論斷，應依刑事訴訟法第二百九十九條第一項前段，國家安全法第六條第一項，
刑法第五十六條、第二百十條、第二百十二條、第二百十四條、第二百十六條、第五
十五條、第二百十九條、第三十八條第一項第二款，罰金罰鍰提高標準條例第一條前
段，判決如主文。
本案經檢察官魏雯祈到庭執行職務。
中      華      民      國        九十      年      一    月      二    日
                          臺灣桃園地方法院刑事第四庭
                              法  官  林  晏  鵬
右正本證明與原本無異。
如不服本判決，應於判決送達後十日內向本院提出上訴狀( 應附繕本 )，上訴於
臺灣高等法院。
                              書記官  張  雅  慧
中        華        民        國   九十   年   一   月    五    日
附錄法條：國家安全法第六條、刑法第二百十條、第二百十二條、第二百十四條、第
二百十六條
國家安全法第六條
違反第三條第一項規定未經許可入出境者，處三年以下有期徒刑、拘役或科或併科新
臺幣九萬元以下罰金。
無正當理由拒絕或逃避依第四條規定所實施之檢查者，處六月以下有期徒刑、拘役或
科或併科新臺幣一萬五千元以下罰金。
刑法第二百十條
偽造、變造私文書，足以生損害於公眾或他人者，處五年以下有期徒刑。
刑法第二百十二條
偽造、變造護照、旅券、免許證、特許證及關於品行、能力、服務或其他相類之證書
、介紹書，足以生損害於公眾或他人者，處一年以下有期徒刑，拘役或三百元以下罰
金。
刑法第二百十四條
明知為不實之事項，而使公務員登載於職務上所掌之公文書，足以生損害於公眾或他
人者，處三年以下有期徒刑、拘役或五百元以下罰金。
刑法第二百十六條
行使第二百十條至第二百十五條之文書者，依偽造、變造文書或登載不實事項或使登
載不實事項之規定處斷。


司法院資訊處製作；財團法人民間司法改革基金會備份。
